【裁判字號】    92,訴,215
【裁判日期】    920731
【裁判案由】    毒品危害防制條例
【裁判全文】
臺灣苗栗地方法院刑事判決                          九十二年度訴字第二一五號
    公  訴  人  臺灣苗栗地方法院檢察署檢察官
    被      告  甲○○
右列被告因違反毒品危害防制條例案件，經檢察官提起公訴（九十二年度毒偵字第四
七一號），本院判決如左：
    主  文
甲○○施用第一級毒品，累犯，處有期徒刑捌月，扣案之第一級毒品海洛因拾壹包合
計淨重拾貳點玖公克沒收銷燬之。
    事  實
一、甲○○前因犯竊盜罪及施用毒品罪，經法院分別判處有期徒刑二年、七月，並經
    更定其刑為有期徒刑二年六月確定，甫於九十一年八月十七日假釋期滿而執行完
    畢；且分別因施用毒品案件，先後二次經送觀察、勒戒後，均認無繼續施用毒品
    之傾向，由臺灣苗栗地方法院檢察署檢察官各於八十七年十二月十七日以八十七
    年度偵緝字第七七號、八十八年四月二十日以八十八年度偵字第一一四三號、第
    二一０二號為不起訴處分確定；再因施用第二級毒品案件，經送強制戒治，並由
臺灣苗栗地方法院檢察署檢察官以八十八年度毒偵字第四四一號、第五三四號提
    起公訴，經本院以八十八年度易字第一一０三號判處有期徒刑七月，於八十九年
    二月六日確定。詎甲○○不知悔改，復於九十二年三月五日晚上八、九時許，在
    苗栗縣竹南鎮○○路邊施用第一級毒品海洛因，為警於九十二年三月七日晚上十
    一時二十分許，在苗栗縣竹南鎮○○里○○路「天仁茗茶」對面查獲，並扣得第
    一級毒品海洛因十一包合計淨重十二點九公克，嗣於同年月九日因案羈押於臺灣
    苗栗看守所，經採集其尿液，送鑑結果呈嗎啡陽性反應，始悉上情（另涉施用第
    二級毒品、販賣毒品部分均另經檢察官提起公訴）。
二、案經臺灣苗栗看守所移送臺灣苗栗地方法院檢察署檢察官偵查起訴。
    理  由
一、訊據被告甲○○對於右揭施用第一級毒品海洛因之事實自白不諱，且被告於九十
    二年三月九日所採集之尿液送鑑結果，發現確有嗎啡陽性反應，此有中山大學附
    設醫院出具之檢驗報告及臺灣苗栗看守所函文各一紙在卷可憑，且扣案之白粉十
    一包經送法務部調查局鑑定結果，確含有第一級毒品海洛因成分、淨重十二點九
    公克乙節，亦有該局九十二年四月二十五日調科壹字第九九００００六四四號鑑
    定通知書乙紙在卷可按。次查被告前因施用毒品案件，先後二次經送觀察、勒戒
    後，均認無繼續施用毒品之傾向，由臺灣苗栗地方法院檢察署檢察官各於八十七
    年十二月十七日以八十七年度偵緝字第七七號、八十八年四月二十日以八十八年
    度偵字第一一四三號、第二一０二號為不起訴處分確定；再因施用第二級毒品案
    件，經送強制戒治，並由臺灣苗栗地方法院檢察署檢察官以八十八年度毒偵字第
    四四一號、第五三四號提起公訴，經本院以八十八年度易字第一一０三號判處有
    期徒刑七月，於八十九年二月六日確定在案，此有該不起訴處分書、刑事判決及
    臺灣苗栗地方法院檢察署刑案資料查註紀錄表、臺灣高等法院被告全國前案紀錄
    表等在卷可按，足徵被告之自白確與事實相符。本件事證明確，被告犯行堪予認
    定，應依法論科。
二、查海洛因為毒品危害防制條例第二條第二項第一款所定之第一級毒品。又犯毒品
    危害防制條例第十條之罪者，依同條例第二十條第一項規定，檢察官應先將被告
    送勒戒處所觀察、勒戒，經觀察、勒戒後而無繼續施用毒品傾向之特定情形下，
    始得由檢察官為不起訴處分，除此情形外，被告倘有繼續施用毒品行為，仍應依
    刑事訴訟程序追訴處罰，此觀同條例第二十條第三項規定不起訴處分後五年內再
    犯或三犯以上者，不適用同條第二項得由檢察官為不起訴處分之規定即明。查被
    告前因施用毒品案件，經二次送勒戒處所觀察、勒戒後，認無繼續施用毒品傾向
    ，已由臺灣苗栗地方法院檢察署檢察官為不起訴處分，並再因施用毒品案件，經
    送強制戒治並經判刑確定後，再於五年內施用第一級毒品海洛因，所為係違反毒
    品危害防制條例第十條第一項之施用第一級毒品罪。其施用毒品前後非法持有毒
    品之低度行為，應為施用之高度行為所吸收，不另論罪。被告曾因犯竊盜罪及施
    用毒品罪，經法院分別判處有期徒刑二年、七月，並經更定其刑為有期徒刑二年
    六月確定，甫於九十一年八月十七日假釋期滿而執行完畢，有臺灣高等法院被告
    全國前案紀錄表在卷可稽，其受有期徒刑執行完畢後，五年以內再犯本件有期徒
    刑以上之罪，為累犯，應依刑法第四十七條規定加重其刑。爰審酌被告非法施用
    第一級毒品海洛因，對個人身心戕害甚鉅，且前已因施用毒品案件，經觀察、勒
    戒後復經檢察官為不起訴處分及經本院判刑確定，於五年內又犯本件施用毒品犯
    行，顯未因前所受之觀察、勒戒及強制戒治處分而決心改過，非以隔離方式恐無
    法收矯正之效，惟念其於本院審理時尚能坦承犯行及其本件施用毒品行為之情節
    尚輕等一切情狀，量處如主文所示之刑。
三、扣案之第一級毒品海洛因十一包合計淨重十二點九公克，應依毒品危害防制條例
    第十八條第一項前段規定宣告沒收並銷燬之。
據上論斷，應依刑事訴訟法第二百九十九條第一項前段，毒品危害防制條例第十條第
一項、第十八條第一項前段，刑法第十一條前段、第四十七條，判決如主文。
本案經檢察官黃智炫到庭執行職務。
中      華      民      國    九十二    年      七      月    三十一    日
                                    臺灣苗栗地方法院刑事第二庭
                                        法  官  林  燦  都
右正本證明與原本無異。
如不服本判決，應於送達後十日內向本院提出上訴狀（須附繕本），上訴於臺灣高等
法院臺中分院。
                                        書記官  陳  建  分
中      華      民      國    九十二    年      七      月    三十一    日
附錄論罪科刑法條
毒品危害防制條例第十條第一項：
施用第一級毒品者，處六月以上五年以下有期徒刑。


司法院資訊處製作；財團法人民間司法改革基金會備份。
